# 有关资本公积转增注册资本，向大家请教

提问人：最爱小七七 时间：2012-08-14 16:04:01
回复 aegis 的帖子
不好意思，回复版主老贴，但是《公司注册资本登记管理规定》第十九条也有规定这个25%的留存比例，指示了以资本公积、盈余公积和未分配利润转增注册资本及实收资本的，都应当遵守这个比例。

回答人：chenyiwei
同意 11 楼意见。法定公积金仅指法定盈余公积，不包括资本公积。以资本公积转增资本不受此处留存 25 ％的限制。